# 求助陈版 :长期股权投资明细附住投资成本的填列问题。

提问人：csse235 时间：2021-02-09 10:58:54
背景:股权稀释丧失控制权，剩余股权按照权益法核算。
问题
1.财务报表附注长期股权投资明细中的投资成本应当以什么口径填列，如果只填列原投资成本-结转的投资成本（假设针对剩余股权追溯调整的投资成本无需调整。），那么个别报表中按照新的持股比例确认本投资方应享有的原子公司因增资扩股而增加净资产的份额算不算投资成本？
如果不算，是不是无需区分是什么填在年初余额里。
2 、那合并报表层面的投资成本视同全部处置子公司而以公允价值新取得长投，那么这个投资成本应该是合并层面的长期股权投资的丧控日账面价值，不知这样理解是否正确。

回答人：chenyiwei
在丧失对子公司控制权但仍保留共同控制或重大影响的情况下，个别报表和合并报表层面对剩余股权虽然都是权益法核算，但其权益法核算的基础和结果是有很大不同的。合并报表层面相当于在丧失控制权之日重新初始确认了一项长期股权投资，其成本等于丧失控制权之日的公允价值；而个别报表层面的长期股权投资成本为其最初取得成本，并需按权益法追溯调整，视同在最初取得投资时已采用权益法核算。